---
title: '1002'
author: "劉信傑"
date: "10/2/2019"
output: html_document
---


#環境設置

```{r basic setup, message=FALSE, echo=TRUE, eval=T}
Sys.setlocale("LC_ALL","Chinese")  #解決中文亂碼問題


library(dplyr); library(stringr); library(ggplot2); library(plotly); library(lubridate); library(readr); library(tidyr); library(showtext)

font_add("QYuan","cwTeXQYuan-Medium.ttf") # 新增字體
showtext_auto(enable=TRUE) #啟用字體
theme_set(theme_classic())
knitr::opts_chunk$set(out.width='80%', fig.asp=.75, fig.align='center', fig.showtext=T)
```

##課程
```{r}

library(grDevices) # 不同顏色模型代碼的呈現及轉換
library(scales) # show_col()螢幕立即顯示顏色
library(colorspace) # 調色盤選擇及ggplot應用工具
library(shinyjs)# 支援套件

library(grDevices)
rgb(0,0,1) # 即對應顏色強度(0,0,255)  16進位
rgb(0.5,0,0.7)   # 即對應顏色強度(0.5*255,0,0.7*255)進位到整數  
show_col(c(rgb(0,0,1),rgb(0.8,0.6,0.1)))



show_col(
  c(
    hsv(30/360,0,0),hsv(30/360,0.5,0),hsv(30/360,1,0),  # (,,lightness=0) 全暗
     hsv(30/360,0,0.5),hsv(30/360,0.5,0.5),hsv(30/360,1,0.5), # (,,lightness=0.5)
    hsv(30/360,0,1),hsv(30/360,0.5,1),hsv(30/360,1,1) # (,,lightness=1) 全亮
  )
)


choose_color()
show_col("#776E62")


choose_palette(gui="shiny")
choose_palette()


# mypalette 的名字要取好

colorspace::sequential_hcl(n = 7, h = c(300, 200), c = c(60, NA, 0), l = c(25, 95), power = c(0.7, 1.3), register = "mypalette")  -> A1
A1 %>% View


colorspace::diverging_hcl(n = 18, h = c(240, 15), c = c(60, 80), l = c(75, 33), power = c(1.2, 1.5), register = "AAA") 

  ```

pal_qual <- colorspace::qualitative_hcl(
  n = 7, 
  h = c(0, 360), c = 35, l = 85, 
  register = "myQualitative"
  )
pal_qual %>% specplot(hcl=F)
```

```{r}
A1 <-
A2 <-
  save()
load()

```



##課程

```{r}
data.frame(
  x1 = factor(sample(c(1L,2L,3L),100,replace=T)),
  x2 = runif(100),
  y = runif(100),
  z1 = rnorm(100),
  z2 = factor(sample(letters[1:4],100,replace=T))
) -> df_example

df_example %>%
  ggplot()+
  geom_boxplot(
    aes(x=x1,y=y,fill=z2)
  ) -> basicBoxplot
basicBoxplot

basicBoxplot +
  scale_fill_discrete_qualitative(palette="myQualitative",nmax=5) # 由於色圈會由0度出發回到360度所以第1個及第5個會是同色，因此4類要創出5個顏色才不會有1,4類同色問題。

scale_fill_grey(basicBoxplot,)

colorspace::sequential_hcl(n = 7, h = c(10, -80), c = c(80, NA, 5), l = c(25, 95), power = c(0.7, 1.3), register = "MM")


df_example %>%
  ggplot()+
  geom_boxplot(
    aes(x=x1,y=y,fill=z2)
  ) -> basicBoxplot


basicBoxplot +
  scale_fill_brewer(palette="OrRd")



choose_palette(gui="shiny")


colorspace::sequential_hcl(n = 7, h = c(300, 200), c = c(60, NA, 0), l = c(25, 95), power = c(0.7, 1.3), rev = TRUE, register = "COLOR1")

basicBoxplot +
  scale_color_discrete_sequential(palette = COLOR1)



```
#同學上傳
```{r}

data.frame(
  x1 = factor(sample(c(1L,2L,3L),100,replace=T)),
  x2 = runif(100),
  y = runif(100),
  z1 = rnorm(100),
  z2 = factor(sample(letters[1:4],100,replace=T))
) -> df_example

df_example %>%
  ggplot()+
  geom_boxplot(
    aes(x=x1,y=y,fill=z2)
  ) -> basicBoxplot
basicBoxplot

colorspace::qualitative_hcl(n = 7, h = c(0, 360), c = 35, l = 85, register = "Custom-Palette")

basicBoxplot +
  scale_fill_discrete_qualitative(palette="Custom-Palette",nmax=5)
```

##題目

```{r}
##計設一圖突顯不同家庭所得在2003年金融海嘯後的所得上升速度差異。


disposableIncome <- read_csv("https://www.dropbox.com/s/z80sbjw94cjex8x/disposableIncome.csv?dl=1",
locale = locale(encoding = "BIG5"), skip = 4)
disposableIncome %>%View

spread(disposableIncome,
       contains("最低"),contains("次低")
       )


disposableIncome%>%
  ggplot()+
  geom_line(
    aes=(x=,y=)
  )

```








