---
title: "每週一圖作業範例"
output: html_document
params:
  組員: ["小明","小花"]  
  學號: ["410773818","410773293"]
---

#### 環境設定

以下為老師執行時一定會存在的環境設定
```{r basic setup, message=FALSE, echo=TRUE, eval=T}
Sys.setlocale("LC_ALL","Chinese")  #解決中文亂碼問題


library(dplyr); library(stringr); library(ggplot2); library(plotly); library(lubridate); library(readr); library(tidyr); library(showtext);library(ggthemes);library(ggthemes);
library(grDevices) # 不同顏色模型代碼的呈現及轉換
library(scales) # show_col()螢幕立即顯示顏色
library(colorspace) # 調色盤選擇及ggplot應用工具
library(shinyjs) # 支援套件
library(magrittr)

font_add("QYuan","cwTeXQYuan-Medium.ttf") # 新增字體
showtext_auto(enable=TRUE) #啟用字體
theme_set(theme_classic())
knitr::opts_chunk$set(out.width='80%', fig.asp=.75, fig.align='center', fig.showtext=T)
```

#### 資料處理

此部份在做：

  * 原始Rda資料引入（即引入**dataList**物件）；
  
  * 資料清理成作圖用graphData物件。

請將你最原始的資料連同作業一起上傳到作業上傳網址：  
  * 若「原始資料為網頁下載」，且下載指令寫在data cleaning chunk裡的話，可以不用上傳「資料」。  
  * 若原始資料有很多個檔案，請先引入成data frame並存在「一個」.Rda檔裡上傳（如`example_data.Rda`檔）。  

資料檔引入到進入作圖前的資料處理請寫在下面區塊，分二部份：

  * 資料處理  
  * 作圖用資料物件生成
  
```{r data cleaning, echo=TRUE, eval=T}
# 資料引入
#資料為: 台北新北及高雄之十五歲以上人口之教育程度

Sys.setlocale("LC_ALL","Chinese")  #解決中文亂碼問題


data0<-list(                                              #由於資料輸入格式皆錯誤，筆數不多情況下，改為手動輸入
  區域別=factor(                                          
  c("臺北市","高雄市"),levels=c("高雄市","臺北市")
  ),                    
                      
  碩士畢業=as.numeric(c(234770,122321)),              
  大學畢業=as.numeric(c(715281,526897)),              
  專科畢業=as.numeric(c(277536,249688)),
  高中畢業=as.numeric(c(589833,798043)),
  國中畢業=as.numeric(c(255419,397877)),
  國小畢業及以下=as.numeric(c(206070,336689))
)

data1<-as.data.frame(data0)
# str(data)

data1 %>% group_by(
  區域別
) %>% gather(
  contains("畢業"),
  key="教育程度",value="人數(十萬)"
) %>% ungroup() -> data1_gather

data1_gather$教育程度   %<>% factor(levels = c("碩士畢業","大學畢業","專科畢業","高中畢業","國中畢業","國小畢業及以下"))  

data1_gather->graphData
```

#### 繪圖程式

```{r graph, echo=T, eval=T}
colorspace::sequential_hcl(n = 6, h = c(250, -111), c = c(94, NA, 79), l = c(7, 93), power = c(0.7, 1.3),                           register = "mypalette")


graphData %>% ggplot(
  aes(x=區域別,y=`人數(十萬)`,fill=教育程度)
)+
  geom_col(width = 0.65)+
  ggtitle(label = "教育程度差異")+
  theme_grey()+
  coord_flip()+
  scale_fill_discrete_sequential(palette="mypalette",nmax=6, rev = FALSE)+
  scale_y_continuous(
    breaks=c(200000,300000,400000,500000,1000000,1300000,1600000,1800000,2100000,2500000,3000000,3500000),
    labels=c(2,3,4,5,10,13,16,18,21,25,30,35)
  )+
  theme(
    panel.grid.minor = element_blank(),
    plot.caption = element_text(hjust = +1.1),
    plot.title = element_text(hjust =-0.05)
    )+
  labs(caption="資料來源:全國人口資料庫統計地圖") 

```

#### 設計說明
說明想傳達的訊息（必要）及設計想法（非必要）。寫在***之後
*** 
此圖表現出臺北跟高雄兩個人數差不多的大都市，兩者的人口教育程度差異，其中以淺色至深色呈現基礎教育至高等教育。

















