---
title: "每週一圖作業繪圖說明檔"
output: html_document
params:
  組員: ["小明","小花"]  
  學號: ["410773818","410773293"]
---

#### 環境設定

以下為老師執行時一定會存在的環境設定
```{r basic setup, message=FALSE, echo=TRUE, eval=T}
rm(list=ls())
library(dplyr); library(stringr); library(ggplot2); library(plotly); library(lubridate); library(readr); library(colorspace); library(grDevices); library(shiny); library(shinyjs); library(scales)
library(tidyr); library(showtext); library(tidyverse); library(colorspace)

#font_add("QYuan","cwTeXQYuan-Medium.ttf") # 新增字體
showtext_auto(enable=TRUE) #啟用字體
theme_set(theme_classic())
knitr::opts_chunk$set(fig.align='center', fig.showtext=T)
```


#### 繪圖程式

```{r graph, echo=T, eval=T}
load("graphData.Rda") # 此行為第一行
Sys.setlocale("LC_ALL","Chinese")  #解決中文亂碼問題
#  https://www.cakeresume.com/resumes/chenmingren-ecaf8f         ###### 此為履歷link   ########


library(ggimage)




 



graphData_paint <- ggplot(data = graphData,aes(x="", y=月份, fill=公司名稱)) +
  geom_bar(stat="identity", width=1) +
  coord_polar("y", start=0)+
  theme_void()+
  theme(
    plot.title = element_text(hjust=0.5,vjust=-5,face="bold"),
    legend.background = element_rect(fill="dark"),
    legend.justification = c("right","top") ,
    legend.margin = margin(5,5,8,8),
    legend.box.background = element_rect(color="black"),
    legend.title = element_text(face="bold"),
    plot.caption = element_text(vjust = 4.9 ,hjust=2.9,face="plain")
    )+
  labs(
    title = "工作經歷",
    caption = "資料來源:https://www.cakeresume.com/resumes/chenmingren-ecaf8f"
    ) +
  geom_text(
    aes(label = paste(round(月份 / sum(月份) * 100, 1), "%")),
    position = position_stack(vjust = 0.5)
            )+
 scale_fill_manual(values=c("鴻海科技集團"="#8A0033","樂金化學"="#FF99AE","台灣國際航電"="#BE4A68" ,"好想工作室"="#004B9F"))



  ggbackground(gg = graphData_paint,background ="http://pic.51yuansu.com/pic/cover/00/19/70/57b7f70680489_610.jpg" )
  



```





#### 設計說明
說明想傳達的訊息（必要）及設計想法（非必要）。寫在***下一行。

*** 
本圖展現該工作者非常有毅力、大膽，並且具有目標，在同樣的產業類型就業四年半之後，轉往網頁後端，希望能創造更切合消費者需求的產品。


本次作品呈現該工作者的職涯發展方向，其中紅色系為工作者畢業後，任職於與產品相關的部門，共三個公司，分別為"鴻海科技集團", "樂金化學", "台灣國際航電",藍色部分的任職身分則為網頁後端，為"好想工作室"。顯示該工作者非常有毅力專注在一個領域，並且大膽選擇轉往網頁後端的資料庫等分析，期許自己能夠透過如此經驗，發展出更滿足消費者的產品，除了專業外也非常具有野心跟動力，而本次作圖風格選定"中國風"，

補充:要繳交的時候發現不能用額外套件，但為保存風格整體完整性故維持原樣。
補充:履歷連結:https://www.cakeresume.com/resumes/chenmingren-ecaf8f。














